sk-SK: Štýl prípravy: Uvarené vcelku; Nakrájané na kocky; Čerstvé; Mrazené; Rozkrojené na polovicu; Nakrájané na julienne; Ošúpané surové; Pečené; Nakrájané na plátky; Vcelku; Iné
ko: 조리 스타일: 통조리; 깍둑썰기; 신선; 냉동; 이등분; 채썰기; 껍질 벗긴 생상태; 로스팅; 슬라이스; 통; 기타
zh-CN: 加工方式: 整只烹调; 切丁; 新鲜; 冷冻; 切半; 切丝; 去皮生鲜; 烤制; 切片; 完整; 其他
de: Zubereitungsart: Ganz gekocht; Gewürfelt; Frisch; Tiefgefroren; Halbiert; In Julienne-Streifen; Roh geschält; Geröstet; In Scheiben; Ganz; Sonstige
fr: Mode de préparation: Cuit entier; En dés; Frais; Surgelé; En moitiés; En julienne; Pelé cru; Rôti; En tranches; Entier; Autre
ro-RO: Stil de preparare: Gătit întreg; Tăiat cubulețe; Proaspăt; Congelat; Tăiat pe jumătate; Tăiat julienne; Curățat crud; Copt; Feliat; Întreg; Altele
ja: 準備スタイル: 丸ごと調理済み; 角切り; フレッシュ; 冷凍; 半分カット; 千切り; 生 (皮むき); ロースト; スライス; 丸ごと; その他
ru: Стиль приготовления: Приготовленный целиком; Нарезанный кубиками; Свежий; Замороженный; Разрезанный пополам; Нарезанный соломкой; Сырой очищенный; Запеченный; Нарезанный ломтиками; Целый; Другое
fi: Valmistustyyli: Kypsennetty kokonaisena; Kuutioitu; Tuore; Pakastettu; Halkaistu; Suikaloitu (julienne); Kuorittu raakana; Paahdettu; Viipaloitu; Kokonainen; Muu
th: รูปแบบการจัดเตรียม: ปรุงสุกทั้งชิ้น; หั่นเต๋า; สด; แช่แข็ง; ผ่าครึ่ง; หั่นเส้น; ปอกเปลือกดิบ; คั่ว/ย่าง; ฝานแผ่น; ทั้งชิ้น; อื่นๆ
sl-SI: Stil priprave: Kuhano v celem; Na kocke; Sveže; Zamrznjeno; Na polovice; Na rezance (julienne); Olupljeno surovo; Pečeno; Narezano na rezine; Celo; Drugo
vi: Phong cách chế biến: Nấu nguyên miếng; Cắt hạt lựu; Tươi; Đông lạnh; Cắt đôi; Thái sợi; Gọt vỏ tươi; Nướng; Cắt lát; Nguyên; Khác
bg-BG: Стил на приготвяне: Сготвено цяло; На кубчета; Прясно; Замразено; Разполовено; Жулиени; Обелено сурово; Печено; Нарязано; Цяло; Друго
it: Stile di preparazione: Intero cotto; A cubetti; Fresco; Surgelato; A metà; Alla julienne; Crudo sbucciato; Arrosto; A fette; Intero; Altro
el: Στυλ προετοιμασίας: Μαγειρεμένο ολόκληρο; Σε κύβους; Φρέσκο; Κατεψυγμένο; Κομμένο στη μέση; Ζουλιέν; Καθαρισμένο ωμό; Ψητό; Σε φέτες; Ολόκληρο; Άλλο
pl: Styl przygotowania: Gotowane w całości; W kostkę; Świeże; Mrożone; Połówki; Julienne; Obrane na surowo; Pieczone; Krojone w plastry; W całości; Inne
nb: Forberedelsesstil: Tilberedt hel; I terninger; Fersk; Frossen; Delt i to; Julienne; Rå og skrelt; Ovnsbakt; I skiver; Hel; Annet
tr: Hazırlama stili: Bütün pişirilmiş; Küp doğranmış; Taze; Dondurulmuş; İkiye bölünmüş; Jülyen doğranmış; Soyulmuş çiğ; Kavrulmuş; Dilimlenmiş; Bütün; Diğer
da: Tilberedningsform: Tilberedt hel; I tern; Frisk; Frossen; Halveret; I julienne; Skrællet, rå; Ristet; I skiver; Hel; Andet
hr-HR: Stil pripreme: Kuhano cijelo; Narezano na kockice; Svježe; Zamrznuto; Prepolovljeno; Narezano na trakice; Oguljeno sirovo; Pečeno; Narezano na ploške; Cijelo; Ostalo
pt-PT: Estilo de preparação: Cozinhada inteira; Em cubos; Fresca; Congelada; Em metades; Em juliana; Crua descascada; Assada; Fatiada; Inteira; Outra
pt-BR: Preparo, estilo: Cozido inteiro; Em cubos; Fresco; Congelado; Cortado ao meio; Julienne; Descascado cru; Assado; Fatiado; Inteiro; Outros
en: Preparation style: Cooked whole; Diced; Fresh; Frozen; Halved; Julienned; Peeled raw; Roasted; Sliced; Whole; Other
zh-TW: 製備方式: 全顆烹煮; 丁狀; 生鮮; 冷凍; 對切; 切絲; 去皮生鮮; 烘烤; 切片; 全顆; 其他
sv: Beredningssätt: Helkokt; Tärnad; Färsk; Fryst; Halverad; Juliennestrimlad; Skalad rå; Rostad; Skivad; Hel; Annat
es: Estilo de preparación: Cocido entero; En cubitos; Fresco; Congelado; En mitades; En juliana; Pelado crudo; Asado; En rodajas; Entera; Otro
hu: Elkészítés stílusa: Egészben főtt/sült; Kockázott; Friss; Fagyasztott; Felezett; Julienne-re vágott; Tisztított nyers; Sült; Szeletelt; Egész; Egyéb
lt-LT: Paruošimo būdas: Išvirta / iškepta nepjaustant; Pjaustyta kubeliais; Šviežia; Šaldyta; Perpjauta pusiau; Šiaudeliais; Nulupta, žalia; Skrudinta; Supjaustyta griežinėliais; Nepjaustyta; Kita
cs: Způsob přípravy: Vařené vcelku; Na kostičky; Čerstvé; Mražené; Rozpůlené; Na nudličky (Julienne); Oloupané syrové; Pečené; Na plátky; Vcelku; Jiné
nl: Bereidingsstijl: In z'n geheel gekookt; In blokjes gesneden; Vers; Bevroren; Gehalveerd; Julienne gesneden; Rauw geschild; Geroosterd; In plakjes gesneden; Heel; Overig